臺灣嘉義地方法院刑事判決　　　　　　　 99年度訴字第717號
公　訴　人　臺灣嘉義地方法院檢察署檢察官
被　　　告　林宗城
　　　　　　　　　　現在臺灣嘉義看守所羈押中
指定辯護人　陳國瑞律師（義務辯護律師）
　　　　　　楊勝夫律師（義務辯護律師）
被　　　告　余仁福
　　　　　　　　　　另案於臺灣嘉義監獄鹿草分監執行中
指定辯護人　吳秋永律師（義務辯護律師）
上列被告等因違反毒品危害防制條例案件，經檢察官提起公訴（
99年度偵字第5856、6491號），本院判決如下：
    主  文
林宗城犯如附表一之一、附表二、附表三罪刑欄所示之罪，各處
如各該罪刑欄所示之刑，應執行有期徒刑拾捌年。扣案之第一級
毒品海洛因貳包（驗餘淨重零點肆肆公克）沒收銷燬之，扣案之
前開毒品外包裝貳個，沒收；未扣案0000000000號、0000000000
號、0000000000號行動電話（各含ＳＩＭ卡壹枚），均沒收，如
全部或一部不能沒收時，追徵其價額。附表一之一及附表二未扣
案販賣第一級毒品所得新臺幣伍仟肆佰元，沒收，如全部或一部
不能沒收時，以其財產抵償之；附表三未扣案之共同販賣第一級
毒品所得新臺幣陸仟元，連帶沒收之，如全部或一部不能沒收時
，以其財產連帶抵償之。
余仁福犯如附表一之二罪刑欄所示之罪，各處如各該罪刑欄所示
之刑，應執行有期徒刑拾陸年。未扣案0000000000號行動電話（
含ＳＩＭ卡），沒收，如全部或一部不能沒收時，追徵其價額。
未扣案販賣第一級毒品所得新臺幣貳仟伍佰元沒收，如全部或一
部不能沒收時，以其財產抵償之。
    犯 罪 事 實
一、林宗城（綽號瘦兄）與余仁福二人明知海洛因係毒品危害防
    制條例所管制之第一級毒品，非經主管機關許可，不得持有
    、販賣，林宗城竟基於販賣第一級毒品海洛因以營利之各別
    犯意，向上游毒販販入毒品後，於附表一之一編號一至三所
    示時間、地點，以0000000000號、0000000000號行動電話與
    余仁福之0000000000號行動電話聯絡，販賣交付第一級毒品
    海洛因予余仁福而各收取新臺幣（下同）一千元共三次。嗣
    余仁福竟基於販賣第一級毒品海洛因以營利之各別犯意，以
    0000000000號行動電話與洪正利之0000000000號行動電話聯
    絡後，各於附表一之二編號一至三所示時間、地點，以附表
    一之二所示價金，販賣交付第一級毒品海洛因予洪正利而各
    收取價金共三次。
二、林宗城復承前販賣第一級毒品海洛因以營利之犯意，以所持
    有之0000000000號、0000000000號行動電話作為聯絡工具，
    於附表二所示之時間、地點及以附表二所示價金，販賣交付
    第一級毒品海洛因予洪正利而收取價金共三次。
三、林宗城與郭立培（另案經起訴由本院判刑確定）均明知海洛
    因係毒品危害防制條例所管制之第一級毒品，非經主管機關
    許可，不得持有、販賣，竟與郭立培共同基於販賣海洛因以
    營利之犯意聯絡，由林宗城使用0000000000號行動電話，接
    聽買主洪正利以0000000000號行動電話所撥打欲購買毒品之
    電話後，再撥打郭立培所使用之0000000000號行動電話，通
    知郭立培至林宗城處拿取毒品並到約定地點交付毒品與洪正
    利，交付時當場收受洪正利之價金，隨後再交與林宗城，而
    於附表三編號一至六所示時間、地點，販賣並交付如附表三
    編號一至六所示金額、重量之第一級毒品海洛因與洪正利、
    並收受價金，每次交易林宗城均給與郭立培二百元之報酬。
    嗣於民國九十九年四月二十二日下午一時五十五分許（即附
    表三編號七），郭立培向林宗城拿取第一級毒品海洛因二包
    ，欲交付與洪正利而行經嘉義縣溪口鄉縣○○村一五
    七線公路崙尾路段，因交通違規為警方攔查，郭立培自皮包
    拿取證件時，為警方發現內有疑似毒品之白色粉末，郭立培
    自知無法隱暪，乃一併提出欲販賣與洪正利之第一級毒品海
    洛因二包（驗餘淨重共零點四四公克）及林宗城所有供販賣
    毒品所用之前開毒品外包裝二個供警方扣案，該次始未得逞
    。
四、案經臺灣嘉義地方法院檢察署檢察官指揮嘉義縣政府警察局
    民雄分局報告臺灣嘉義地方法院檢察署檢察官偵查起訴。
    理  由
壹、證據能力部分
    按被告以外之人於審判外之陳述，雖不符刑事訴訟法第一百
    五十九條之一至第一百五十九條之四之規定，而經當事人於
    審判程序同意作為證據，法院審酌該言詞陳述或書面陳述作
    成時之情況，認為適當者，亦得為證據。當事人、代理人或
    辯護人於法院調查證據時，知有第一百五十九條第一項不得
    為證據之情形，而未於言詞辯論終結前聲明異議者，視為有
    前項之同意，刑事訴訟法第一百五十九條之五定有明文。查
    被告林宗城及余仁福及辯護人對於本件判決認定事實所引用
    之供述證據，未於言詞辯論終結前聲明異議，復經本院審酌
    上開言詞及書面陳述作成時之情況，認無顯不適當之情形，
    且經本院於審理時逐一提示予被告及其辯護人表示意見，故
    採納上開證據方法，尚無礙於被告於程序上之彈劾詰問權利
    ，而認上開證據資料合於刑事訴訟法第一百五十九條之五規
    定，因而均具證據能力。
貳、有罪部分
一、被告林宗城初於偵審中坦承附表一之一、附表二、附表三販
    賣犯行，惟嗣於審理中就附表一之一部分矢口否認有販賣犯
    行，被告余仁福初於偵審中否認附表一之二犯行，於審理中
    雖坦承有販賣交付毒品予洪正利，惟仍否認有販賣營利云云
    ，被告林宗城就附表一之一部分雖辯稱：毒品係因被告余仁
    福向其調貨而代向上游調得毒品後原價賣予被告余仁福，並
    無賺差價及營利意圖、僅係轉讓或幫助販賣云云（本院卷第
    277頁、320頁），被告余仁福就附表一之二部分雖辯稱毒品
    係因洪正利向其購毒而代向上游林宗城調得毒品後原價賣予
    被告洪正利，並無賺差價及營利意圖云云，經查：
（一）被告林宗城如何於附表一之一、附表二、附表三所示時地
      及被告余仁福如何於附表一之二所示時、地販賣交付毒品
      （附表三編號七尚未交付）等情，有附表一之一、附表二
      、附表三、附表一之二所示證據可證，其任意性陳述確與
      事實相符，應堪認定。
（二）附表三部分，被告林宗城及共犯郭立培就販賣內容各自負
      責聯絡及運送交付毒品，並約定郭立培每次販賣毒品可自
      被告林宗城處獲得二百元利得，既有分配利得之行為，顯
      就附表三各次販毒有犯意聯絡及行為分擔，亦足認定。
（三）按販賣海洛因價格本無固定，隨供需雙方資力、關係深淺
      、需求數量、貨源充裕與否、販賣者對於資金需求程度，
      及政府查緝態度，據為風險評估而機動調整價格，且販賣
      者從各種價差、量差或係調整純度（例如摻入葡萄糖）謀
      取利潤，方式或有差異，然其圖利之目的，殊無二致，被
      告林宗城附表一之一、附表二、附表三販賣第一級毒品犯
      行、被告余仁福附表一之二販賣第一級毒品犯行，雖未查
      扣所販賣之毒品，而無從察知其販賣毒品確實數量與純度
      ，然販賣者可於分裝時，從量差或調整純度之高低謀取利
      潤，故除行為人坦承其買、賣之差價或有帳冊扣案可查考
      外，不能因其未吐實，致無法精確計出差額，即否定其有
      營利之意圖；是由上情以觀，若無法從中牟取利潤，其又
      何需甘冒為警緝獲之風險而花費勞力、時間、費用為居間
      代買海洛因？況一般民眾普遍認知毒品之非法交易，向為
      政府查禁森嚴且重罰不寬貸，衡諸常情，倘非有利可圖，
      絕無平白甘冒被重罰高度風險之理，從而，舉凡有償交易
      ，除足反證其確係另基於某種非營利本意之意圖外，通常
      尚難因無法查悉其買進、賣出之差價，而諉無營利之意思
      ，或阻卻販賣犯行之追訴。再者，毒品交易屢為政府檢警
      單位嚴予取締之犯罪，法律並就此懸有重典處罰，則自常
      情事理而論，倘僅「單純居中調貨」而別無其他利益可圖
      ，諒被告林宗城、被告余仁福主觀上亦必無為他人犯險取
      貨之意願，則被告林宗城就附表一之一、附表二、附表三
      販毒情事、及被告余仁福就附表一之二販毒情事，顯均有
      藉販賣營利即屬灼然。
（四）被告林宗城、被告余仁福雖各以無營利意圖為辯，惟（1
      ）被告余仁福知悉被告林宗城附表一之一所示時、地交付
      之海洛因係自林英毅處購得一節，為被告余仁福自承在卷
      （本院卷274頁），又因被告余仁福積欠林英毅金錢致林
      英毅不願賣予被告余仁福一節，亦經被告林宗城陳述明確
      （本院卷第317頁），則被告余仁福既不可能逕與被告林
      宗城之毒品上手「林英毅」直接聯繫，被告余仁福不可能
      得悉被告林宗城取得海洛因之實際過程及對價，參以被告
      林宗城長期販賣海洛因營利，則被告林宗城藉機居中坐地
      起價，利用本次轉手機會而從中賺取數量甚微之「價差」
      、「量差」或調整「純度」獲利之可能，即無可排除，何
      況被告林宗城與被告余仁福間並無特殊良好交誼，被告林
      宗城若非為圖利，何致交付毒品予被告余仁福達三次之多
      。（2）同此情形，就附表一之二部分，證人洪正利審判
      中結證稱其係於九十九年四月九日向被告余仁福購得海洛
      因後始與被告林宗城聯絡見面，始確認被告余仁福所販出
      毒品係向被告林宗城購買（本院卷第273頁），則洪正利
      於附表一之二最後一次即九十九年四月九日購入海洛因之
      前，未曾與被告余仁福之毒品上游即被告林宗城直接聯繫
      ，洪正利不可能得悉被告林宗城取得海洛因之實際過程及
      對價，參以洪正利審理中證述其於九十九年四月六日、九
      日均因海洛因品質不佳而向被告余仁福抱怨，更因此於同
      年九日交易後由被告余仁福提供被告林宗城行動電話與其
      聯絡，被告林宗城與洪正利該日見面後表示同樣一千元他
      給的比余仁福多，且只算七百元（本院卷第271、272頁）
      ，益徵被告余仁福藉機居中利用轉手機會而從中賺取數量
      甚微之「價差」、「量差」或調整「純度」獲利之可能，
      何況被告余仁福與洪正利間並無特殊良好交誼，被告余仁
      福若非為圖利，何致交付毒品予洪正利達三次之多。綜上
      ，被告林宗城、被告余仁福就附表一之一、一之二所為辯
      稱原價賣出而無營利云云，即無足採。
（五）按販賣毒品罪，如具營利之意思而販入或賣出，二者有其
      一，犯罪即屬既遂，是意圖營利而販入後，縱以原價或低
      於原價讓與他人時，仍屬販賣行為。如基於意圖營利販入
      以外之其他原因而持有，始終無營利之意思，而以原價或
      低於原價，有償或無償讓與他人，始得以轉讓毒品罪論處
      。故營利意圖之有無，為販賣毒品犯罪之重要構成要件，
      亦為區別販賣與轉讓毒品之所在（最高法院九十七年度台
      上字第二九六八號判決參照），被告林宗城就附表一之一
      部分既意圖營利而販賣海洛因三次予被告余仁福，業經前
      揭認定可按，則縱係原價一千元賣出，依前揭說明，仍屬
      販賣行為甚明，其辯稱僅係轉讓云云，自無足採。
（六）刑法關於正犯、幫助犯之區別，係以其主觀之犯意及客觀
      之犯行為標準，凡以自己犯罪之意思而參與犯罪，無論其
      所參與者是否犯罪構成要件之行為，皆為正犯，其以幫助
      他人犯罪之意思而參與犯罪，其所參與者，苟係犯罪構成
      要件之行為，亦為正犯，必以幫助他人犯罪之意思而參與
      犯罪，其所參與者又為犯罪構成要件以外之行為，始為幫
      助犯，查被告林宗城雖就附表一之一部分辯稱其僅係幫助
      被告余仁福販賣海洛因，當時與洪正利並不認識云云，查
      被告林宗城既於附表一之一所示時、地，共三次向其上游
      購得海洛因後再交付被告余仁福，業經前揭認可按，被告
      林宗城將海洛因販賣交付予被告余仁福並收取價金，顯已
      實行販賣之構成要件行為無疑，至於被告余仁福再轉賣交
      付予何人，要與被告林宗城、余仁福間之毒品交易無涉，
      即使被告林宗城雖未參與被告余仁福販賣毒品予洪正利構
      成要件行為，然就販賣予被告余仁福部分已實行屬構成要
      件行為，其所辯自無足採。
（七）至於被告林宗城於附表二時、地販賣海洛因部分，證人洪
      正利於偵查中雖結證稱附表二所示時、地係每次以一千元
      代價購買海洛因（偵卷二第29、30頁），惟被告林宗城審
      理時則稱約定交易金額一千元，但實際只收到八百元，並
      陳稱其印象很深，因洪正利都要占便宜等語（本院卷317
      頁），而足以彰顯其記憶正確之特別可信性，參以被告林
      宗城既自白附表二販賣海洛因犯行，衡情當無再就交易金
      額些微價差再故為爭執之理，檢察官就此部分未聲請傳喚
      洪正利詰問對質，自不能逕為不利被告林宗城之認定，則
      被告林宗城就附表二之三次販毒收取價金自應均以八百元
      為可採而堪認定。
（八）至於被告余仁福於附表一之二編號一所販賣之海洛因，係
      自洪正利取得五百元價金，為證人洪正利審理中結證證稱
      ：該次係買一千元的量，但他算我五百元（本院卷第268
      頁），其既已就當庭指證被告余仁福三次販賣毒品犯行，
      當無於些微價差之細節故為迴護之理，檢察官就此部分未
      聲請詰問，自不能為不利被告余仁福之認定，則被告余仁
      福就附表一之二編號一該次販毒收取價金自應以五百元為
      可採而堪認定。
（九）被告余仁福辯護人雖主張附表一之二編號二、三之二次販
      賣行為係根據通聯紀錄認定，但依洪正利0000000000號行
      動電話通聯紀錄，九十九年四月六日並無與被告余仁福聯
      絡、另被告余仁福與洪正利在九十九年四月九日僅在二十
      時四十一分十一秒時通聯，根本未接通對話，該二次交易
      並不存在云云（本院卷第260、270頁），惟被告余仁福如
      何於附表一之二編號二、三時、地與洪正利聯絡販賣海洛
      因等情，為被告余仁福於審理中供述「第二次（指九十九
      年四月六日）洪正利打電話給我，我打電話給林宗城，我
      跟林宗城說我有朋友要拿海洛因，林宗城叫我過去拿，我
      就過去跟他拿一包一千元的海洛因，交給洪正利，但是當
      時洪正利並不知道我的上游是林宗城。第三次（指九十九
      年四月九日）洪正利打電話給我，我再去跟林宗城拿，拿
      完之後洪正利當場先注射，嫌說量怎麼那麼少，我就跟洪
      正利說我也不知道，我就打電話給林宗城，林宗城就是拿
      這麼多給我，後來洪正利要我撥電話給林宗城，後來我把
      電話拿給洪正利，他們兩人談的內容我就不知道了。這三
      次是我直接賣的我沒有意見」（本院卷第274頁），並經
      證人洪正利審理中結證明確（本院卷第272至273頁），並
      稱其以0000000000號行動電話於九十九年四月六日雖未撥
      打被告余仁福0000000000號行動電話，但證稱因被告林宗
      城、被告余仁福手機會同時用，有時撥打0000000000 號
      行動電話踫巧是被告余仁福接等語（本院卷第271頁），
      而說明九十九年四月六日該次向被告余仁福購毒未撥打被
      告余仁福之0000000000號行動電話之原因；另0000000000
      號行動電話於九十九年四月九日二十時四十一分十一秒時
      與0000000000號行動電話通聯，有通聯紀錄可憑（偵卷二
      第55頁），該時間為通聯起始時間，要不得謂三通時分秒
      紀錄均相同之紀錄，即謂並未接通，是辯護人前揭所辯，
      自無足採。
（十）承前各節，勾稽以觀，被告林宗城就附表一之一、附表二
      販賣海洛因、就附表三與共犯郭立培共同販賣海洛因、被
      告余仁福就附表一之二販賣海洛因等情，至為灼然，前開
      所辯無非臨訟卸責之詞，均無足採。本件事證明確，被告
      林宗城、被告余仁福販毒犯行即堪認定。
參、論罪科刑部分
一、查海洛因屬毒品危害防制條例第二條第二項第一款所列之第
    一級毒品，核被告林宗城附表一之一、附表二及附表三編號
    一至六所為、被告余仁福附表一之二所為，均係犯毒品危害
    防制條例第四條第一項之販賣第一級毒品既遂罪。核被告林
    宗城如附表三編號七所為，係犯毒品危害防制條例第四條第
    六項、第一項之販賣第一級毒品未遂罪。被告林宗城、被告
    余仁福其因販賣第一級毒品而持有毒品之低度行為，為其販
    賣之高度行為所吸收，不另論罪。被告林宗城與共犯郭立培
    間就附表三犯行，有犯意聯絡及行為分擔，均為共同正犯。
    至於公訴人雖認被告林宗城、余仁福就附表一之一、一之二
    部分為共同販賣海洛因予洪正利而為共同正犯云云，顯未就
    被告林宗城與余仁福間、被告余仁福與洪正利間各有販賣交
    付毒品、收取價金之事實為各別評價為二階段之販毒品毒品
    型態，而有未洽，併予敘明。被告林宗城、被告余仁福所犯
    上開各罪，時地互異，犯意各別，應予分論併罰。被告林宗
    城前因犯詐欺罪，經臺灣雲林地方法院九十六年港簡字第三
    八○號判決判處有期徒刑二月，如易科罰金，以新臺幣一千
    元折算一日確定，於九十八年九月二十四日執行完畢，被告
    余仁福前因犯毒品危害防制條例，經本院以九十八年嘉簡字
    第三二七號判決判處有期徒刑四月，如易科罰金，以新臺幣
    一千元折算一日確定，於九十八年十月七日執行完畢，有臺
    灣高等法院被告前案紀錄表二份在卷可稽（本院卷第07、21
    頁），其二人各於受徒刑之執行完畢後，五年以內故意再犯
    本件有期徒刑以上之罪，均為累犯，法定罰金刑部分應依刑
    法第四十七條第一項規定，加重其刑（法定刑死刑、無期徒
    刑不得加重）。被告林宗城就附表三編號七部分，著手販賣
    第一級毒品行為之實施而不遂，其犯罪尚屬未遂，爰依刑法
    第二十五條第二項規定，按既遂犯之刑減輕之。被告林宗城
    就附表一之一、附表二、附表三部分於偵查中及本院審理時
    均自白販賣第一級毒品之犯行，上開附表各起犯行應依毒品
    危害防制條例第十七條第二項減輕其刑，至被告林宗城曾於
    審理中辯論時就附表一之一部分否認營利意圖，另就附表二
    交易價金爭執為八百元而非一千元（本院卷第316、317頁）
    ，然審判中前曾自白（本院卷第49、170頁），縱曾於審判
    中嗣否認犯罪，然僅須於偵查及審判中各有一次自白，即符
    合此項減輕其刑規定，且自白係對自己之犯罪事實全部或主
    要部分為肯定供述，亦不影響其為自白（最高法院九十九年
    度台上字第五七三一號判決、臺灣高等法院暨所屬法院九十
    九年法律座談會刑事類提案第二五號參照），被告林宗城雖
    有前開價金數目爭執，仍不影響其自白之成立，併予敘明。
二、按修正前販賣第一級毒品罪之法定刑為「死刑或無期徒刑；
    處無期徒刑者，得併科新臺幣一千萬元以下罰金」，惟該條
    科以重刑乃考量販賣毒品與運輸、製造及意圖製造而栽種等
    易於流毒廣泛情形者等相類同，而有設特別法嚴禁毒害之宗
    旨（立法理由參照），惟販毒者販賣毒品之原因、動機不一
    ，販賣地位或有大、中、小盤甚或偶起意販賣者，販出數量
    相比常有懸殊相異，惟應處之法定刑則僅死刑、無期徒刑之
    別，倘一律無視行為人犯罪情節輕重，均以前揭重度自由刑
    相繩，於若干諸如販出數量甚少、甚或僅於偶而滿足吸毒者
    友儕間毒癮者等例，與前揭避免流毒廣泛、設特別法以重刑
    嚴禁毒害之立法意旨相較以觀，行為人違法行為之具體惡害
    程度情節輕微而顯可憫恕，應有適用刑法第五十九條之規定
    酌減情狀，期使個案量刑無悖於立法意旨而臻允當。查被告
    林宗城、余仁福各次如附表所示犯行僅販售金額為數百元至
    數千元價值非鉅之毒品，該次犯罪情節尚難與流毒廣泛之情
    形相類，其犯罪之情狀尚可憫恕，在客觀上顯足以引起一般
    同情，宣告最低度無期徒刑，猶嫌過重，爰均依刑法第五十
    九條規定酌減其刑，前揭加重、減輕部分，均依例先加後遞
    減之（法定刑死刑、無期徒刑不得加重）。
三、又按毒品危害防制條例第十七條所謂「供出毒品來源，因而
    破獲者」，係指具體提供毒品來源之資訊，使調查或偵查犯
    罪之公務員知悉而對之發動調查或偵查，並據以破獲者而言
    。依上揭法條之規定，既未明定以在司法警察（官）調查及
    檢察官偵查時供出為必要，則基於鼓勵具體提供其毒品上游
    資訊，以利追查，俾杜絕毒品蔓延與氾濫之目的，兼衡被告
    之權益，解釋上於事實審法院供出因而破獲者，仍有該條之
    適用。然因法院非屬偵查犯罪機關，被告在法院審判中供出
    毒品來源，僅在促使在場之檢察官知悉而發動偵查，或由法
    院依刑事訴訟法第二百四十一條之規定函送檢察官偵查，期
    能破獲毒品來源。基此，被告雖曾供出毒品來源，然已無從
    期待偵查機關在法院辯論終結前因而破獲，事實審法院僅須
    於言詞辯論終結前調查被告之供出行為是否已破獲而符合減
    輕其刑之規定，以資審認（最高法院九十八年度台上字第一
    七六五號判決參照），卷查被告林宗城於偵查中雖供稱其毒
    品來源為林英毅，然為證人林英毅審理中到庭否認在卷（本
    院卷第303至304頁），經本院迭向臺灣嘉義地方法院檢察署
    、嘉義縣政府警察局民雄分局函查結果，均函覆尚無因被告
    林宗城供述上游為林英毅而破獲販毒犯行，此有該署九十九
    年十月二十八日嘉檢兆地99偵5856字第29737號函、九十九
    年十二月十六日嘉檢兆地99偵5856字第34614號函、該局九
    十九年十二月二十三日嘉民警偵字第0990019245號函（本院
    卷第112、251、299頁）在卷可稽，而被告林英毅之前案紀
    錄表亦無因販賣毒品予被告林宗城而遭起訴之記載，有臺灣
    高等法院被告前案紀錄表附卷可參（本院卷第323至350頁）
    ，調查或偵查犯罪之公務員尚無從破獲毒品來源，自無前揭
    減刑規定之適用。至被告林宗城之辯護人於審判期日聲請調
    查調閱林英毅、余仁福間販賣案件之卷宗（本院卷第300 頁
    ），然未舉出偵查案號而無從調閱，本院既於言詞辯論終結
    時，因前開函覆及前案紀錄表而已確認無因供出上手使調查
    或偵查犯罪之公務員因而破獲，即無再予調查必要，併予敘
    明。
四、爰審酌被告林宗城前犯妨害自由、詐欺罪經判處罪刑確定執
    行完畢、被告余仁福前曾犯麻醉藥品管理條例、竊盜罪、毒
    品危害防制條例經判處罪刑確定執行完畢，各有臺灣高等法
    院被告前案紀錄表附卷可按，其素行非佳，其販毒牟利之動
    機、目的，利用電話聯絡手段，依其陳述及年籍資料查詢結
    果被告林宗城為國中肄業、已婚、育有二名未成年子女、另
    被告余仁福為國中肄業、未婚、無子女之智識程度及生活狀
    況，其販賣毒品數量對他人身心及社會治安之危害，販賣之
    次數、所得等一切情狀，各量處如主文所示之刑，並各定其
    應執行刑。
五、沒收部分：
（一）按以營利為目的販入毒品，經多次販賣後，持有剩餘毒品
      被查獲，其各次販賣毒品行為，固應併合處罰。惟該持有
      剩餘毒品之低度行為，應僅為最後一次販賣毒品之高度行
      為所吸收，不另論罪。則就該查獲之剩餘毒品，祇能於最
      後一次之販賣毒品罪宣告沒收，不得於各次販賣毒品罪均
      宣告沒收（最高法院九十七年度台上字第三二五八號判決
      要旨參照）。被告林宗城附表三編號七販賣第一級毒品而
      為警方查獲扣案之毒品海洛因二包，驗餘淨重共○‧四四
      公克（扣押於共犯郭立培為被告之本院九十九年訴字第四
      六○號案件），尚未銷燬，有臺灣嘉義地方法院檢察署檢
      察官扣押物品處分命令影本在卷可參，揆諸前開說明，應
      依毒品危害防制條例第十八條第一項前段，不問屬於犯人
      與否，於附表三編號七即最後一次販賣毒品罪名項下宣告
      沒收銷燬之。扣案之上開毒品外包裝袋二個，係屬被告林
      宗城所有供販賣毒品所用之物，應依毒品危害防制條例第
      十九條第一項前段併予沒收。
（二）另被告林宗城部分其使用之未扣案0000000000號、000000
      0000號行動電話（各含ＳＩＭ卡）、被告余仁福部分使用
      之未扣案0000000000號行動電話（各含ＳＩＭ卡），附表
      三部分共犯郭立培所使用之未扣案0000000000號行動電話
      （含ＳＩＭ卡），各係供前揭附表所示販賣第一級毒品犯
      罪所用之物，其中0000000000號行動電話為共犯郭立培申
      請所有，有申設資料在卷可憑（偵卷一第49頁）、其中00
      00000000號、0000000000號行動電話各為被告林宗城、余
      仁福所有，業據該二人供承在卷（偵卷二第30頁、他字卷
      第29頁），共犯郭立培並表示其持用之0000000000號行動
      電話係被告林宗城交予其使用而係被告林宗城所有，亦據
      共犯郭立培供述在卷（偵卷一第48頁），應依毒品危害防
      制條例第十九條第一項宣告沒收，如全部或一部不能沒收
      時，追徵其價額（最高法院九十九年度第五次刑事庭會議
      紀錄參照）。
（三）未扣案如附表一之一、附表二之被告林宗城販賣第一級毒
      品所得共五千四百元，未扣案附表一之二之被告余仁福販
      賣第一級毒品所得共二千五百元，係被告林宗城、被告余
      仁福販賣第一級毒品罪所得之財物，應各依該條例第十九
      條第一項規定宣告沒收，如全部或一部不能沒收時，並以
      其財產抵償之（最高法院九十九年度第五次刑事庭會議紀
      錄參照）。
（四）共同正犯犯罪所得之財物為新臺幣時，因係合併計算，且
      於全部或一部不能沒收時以其財產抵償之，為避免執行時
      發生重複沒收、抵償之情形，故各共同正犯之間係採連帶
      沒收主義，於裁判時應諭知被告共同犯罪所得之財物應與
      其他共同正犯連帶沒收之（最高法院年度九十九台上字第
      五○九五號判決參照）。附表三林宗城販賣第一級毒品與
      共犯郭立培為共同正犯，且郭立培部分業經本院以九十九
      年訴字第四六○號判決確定，有臺灣高等法院被告前案紀
      錄表附卷可按，就附表三編號一至六未扣案所得共六千元
      ，依同條例第十九條第一項規定諭知未扣案之共同犯罪所
      得財物，應連帶沒收之，如全部或一部不能沒收時，應以
      其財產連帶抵償之；併參考最高法院九十九年度第五次刑
      事庭會議紀錄決議，如不能沒收之沒收標的為金錢時，因
      價值確定，判決主文直接宣告「以其財產抵償之」即可，
      不發生追徵價額之問題，而不再諭知追徵其價額。
（五）末按郭立培與被告雖係共同正犯，然郭立培非本件受判決
      人，關於沒收部分，自不宜在本件主文宣示其等應與被告
      林宗城連帶沒收、追徵、抵償之旨。至判決確定後，檢察
      官應本於共同正犯連帶沒收之原則而為執行，乃屬當然，
      併此敘明（最高法院九十八年度台上字第六三二號、第七
      六一三號判決參照）。
據上論斷，應依刑事訴訟法第二百九十九條第一項前段，毒品危
害防制條例第四條第一項、第六項、第十七條第二項、第十八條
第一項前段、第十九條第一項，刑法第十一條、第二十八條、第
四十七條第一項、第二十五條第二項、第五十九條、第五十一條
第五款，判決如主文。
本案經檢察官吳咨泓到庭執行職務。
中　　華　　民　　國　 100　　年　　1 　　月　　17　　日
                  刑事第五庭   審判長 法　官 蔡廷宜
                                      法  官 啟夫
                                      法  官 傅曉瑄
以上正本證明與原本無異。
如不服本判決應於收受判決後10日內向本院提出上訴書狀，並應
敘述具體理由；其未敘述上訴理由者，應於上訴期間屆滿後20日
內向本院補提理由書（均須按他造當事人之人數附繕本）「切勿
逕送上級法院」。告訴人或被害人如對於本判決不服者，應具備
理由請求檢察官上訴，其上訴期間之計算係以檢察官收受判決正
本之日期為準。
中　　華　　民　　國　 100　　年　　1 　　月　　17　　日
                                      書記官 林美足
附錄論罪科刑法條：
毒品危害防制條例第四條第一項、第六項
製造、運輸、販賣第一級毒品者，處死刑或無期徒刑；處無期徒
刑者，得併科新臺幣二千萬元以下罰金。
前五項之未遂犯罰之。
附表一：
警卷一（即嘉民警偵字第0990072440號）
警卷二（即嘉民警偵字第0990074386號）
偵卷一（即99年度偵字第3352號）
偵卷二（即99年度偵字第5856號）
偵卷三（即99年度偵字第6491號）
他卷一（即99年度他字第1006號）
他卷二（即99年度他字第1007號）
附表一之一：
┌─┬─────────┬─────────────────────────┬─────────────────────┐
│編│  交  易  時  地  │       證 據 名 稱 及  證  據 出 處 索 引         │              罪             刑           │
│號│  交  易  金  額  │            （ 卷 宗 別 、 頁 碼 ）               │                                          │
├─┼─────────┼─────────────────────────┼─────────────────────┤
│一│99年4月4日下午某時│1.林宗城於偵審中之自白（偵卷二第8至9、30至32頁；本│林宗城販賣第一級毒品，累犯，處有期徒刑柒年│
│  │於嘉義縣新港國中對│  院卷第317至318頁）。                            │貳月，未扣案0000000000、0000000000號行動電│
│  │面與余仁福交易1000│2.余仁福於審判中之供述（本院卷第318頁）。         │話（各含SIM卡一枚），均沒收，如全部或一部 │
│  │元、重量不詳之第一│3.余仁福持用0000000000號與林宗城持用0000000000、09│不能沒收時，追徵其價額。未扣案販賣第一級毒│
│  │級毒品海洛因      │  00000000號（偵卷三第22頁）行動電話之通聯記錄。  │品所得新臺幣壹仟元沒收，如全部或一部不能沒│
│  │                  │4.證人洪正利於偵審中具結之證述（偵卷一第29至30頁；│收時，以其財產抵償之。                    │
│  │                  │  偵卷二第27至30頁；本院卷第273頁）。             │                                          │
├─┼─────────┼─────────────────────────┼─────────────────────┤
│二│99年4月6日某時於嘉│1.林宗城於偵審中之自白（偵卷二第8至9、30至32頁；本│林宗城販賣第一級毒品，累犯，處有期徒刑柒年│
│  │義縣新港國中對面與│  院卷第317至318頁）。                            │貳月，未扣案0000000000、0000000000號行動電│
│  │余仁福交易1000元、│2.余仁福於審判中之供述（本院卷第318頁）。         │話（各含SIM卡一枚），均沒收，如全部或一部 │
│  │重量不詳之第一級毒│3.證人洪正利於偵審中具結之證述（偵卷一第29至30頁；│不能沒收時，追徵其價額。未扣案販賣第一級毒│
│  │品海洛因          │  偵卷二第27至30頁；本院卷第273頁）。             │品所得新臺幣壹仟元沒收，如全部或一部不能沒│
│  │                  │                                                  │收時，以其財產抵償之。                    │
├─┼─────────┼─────────────────────────┼─────────────────────┤
│三│99年4月9日某時於嘉│1.林宗城於偵審中之自白（偵卷二第8至9、30至32頁；本│林宗城販賣第一級毒品，累犯，處有期徒刑柒年│
│  │義縣新港國中對面與│  院卷第317至318頁）。                            │貳月，未扣案0000000000、0000000000號行動電│
│  │余仁福交易1000元、│2.余仁福於審判中之供述（本院卷第318頁）。         │話（各含SIM卡一枚），均沒收，如全部或一部 │
│  │重量不詳之第一級毒│3.證人洪正利於偵審中具結之證述（偵卷一第29至30頁；│不能沒收時，追徵其價額。未扣案販賣第一級毒│
│  │品海洛因          │  偵卷二第27至30頁；本院卷第273頁）。             │品所得新臺幣壹仟元沒收，如全部或一部不能沒│
│  │                  │                                                  │收時，以其財產抵償之。                    │
└─┴─────────┴─────────────────────────┴─────────────────────┘
附表一之二：
┌─┬─────────┬─────────────────────────┬─────────────────────┐
│編│  交  易  時  地  │       證 據 名 稱 及  證  據 出 處 索 引         │              罪             刑           │
│號│  交  易  金  額  │            （ 卷 宗 別 、 頁 碼 ）               │                                          │
├─┼─────────┼─────────────────────────┼─────────────────────┤
│一│於99年4月4日下午8 │1.余仁福於審判中之供述（本院卷第318至319頁）。    │余仁福販賣第一級毒品，累犯，處有期徒刑拾伍│
│  │時許，嘉義縣民雄鄉│2.林宗城於偵查中具結之證述與審判中之供述（偵卷二第│年陸月，未扣案0000000000號行動電話（含SIM │
│  │建國路3段327號1樓 │  8至9、30至32頁；本院卷第318頁）。               │卡一枚），沒收，如全部或一部不能沒收時，追│
│  │洪正利之租屋處交易│3.證人洪正利於偵審中具結之證述（偵卷一第29至30頁；│徵其價額。未扣案販賣第一級毒品所得新臺幣伍│
│  │500元、重量不詳之 │  偵卷二第27至30頁；本院卷第264至273頁）。        │佰元沒收，如全部或一部不能沒收時，以其財產│
│  │第一級毒品海洛因  │4.洪正利持用0000000000號(偵卷二第51頁；偵卷三第30 │抵償之。                                  │
│  │                  │  頁）、余仁福持用0000000000號（偵卷三第23頁）行動│                                          │
│  │                  │  電話之通聯記錄。                                │                                          │
├─┼─────────┼─────────────────────────┼─────────────────────┤
│二│於99年4月6日上午8 │1.余仁福於審判中之供述（本院卷第318至319頁）。    │余仁福販賣第一級毒品，累犯，處有期徒刑拾伍│
│  │時許，在嘉義縣民雄│2.林宗城於偵查中具結之證述與審判中之供述（偵卷二第│年陸月，未扣案0000000000號行動電話（含SIM │
│  │鄉○○路○段327 號1│  8至9、30至32頁；本院卷第318頁）。               │卡一枚），沒收，如全部或一部不能沒收時，追│
│  │樓洪正利之租屋處交│3.證人洪正利於偵審中具結之證述（偵卷一第29至30頁；│徵其價額。未扣案販賣第一級毒品所得新臺幣壹│
│  │易1000元、重量不詳│  偵卷二第27至30頁；本院卷第264至273頁）。        │仟元沒收，如全部或一部不能沒收時，以其財產│
│  │之第一級毒品海洛因│4 洪正利持用0000000000號與余仁福借用林宗城00000000│抵償之。                                  │
│  │                  │  56號行動電話之通聯紀錄(偵卷二第51至52頁）。     │                                          │
├─┼─────────┼─────────────────────────┼─────────────────────┤
│三│於99年4月9日下午4 │1.余仁福於審判中之供述（本院卷第318至319頁）。    │余仁福販賣第一級毒品，累犯，處有期徒刑拾伍│
│  │時許，在嘉義縣新港│2.林宗城於偵查中結證證述與審判中之供述（偵卷二第8 │年陸月，未扣案0000000000號行動電話（含SIM │
│  │鄉新港粉圓冰處交易│  至9、30至32頁；本院卷第318頁）。                │卡一枚），沒收，如全部或一部不能沒收時，追│
│  │1000元、重量不詳之│3.證人洪正利於偵審中具結之證述（偵卷一第29至30頁；│徵其價額。未扣案販賣第一級毒品所得新臺幣壹│
│  │第一級毒品海洛因  │  偵卷二第27至30頁；本院卷第264至273頁）。        │仟元沒收，如全部或一部不能沒收時，以其財產│
│  │                  │4.洪正利持用0000000000號與余仁福持用0000000000號及│抵償之。                                  │
│  │                  │  余仁福借用林宗城0000000000號行動電話之通聯紀錄( │                                          │
│  │                  │  偵卷二第55頁）。                                │                                          │
└─┴─────────┴─────────────────────────┴─────────────────────┘
附表二：
┌─┬─────────┬─────────────────────────┬─────────────────────┐
│編│  交  易  時  地  │       證 據 名 稱 及  證  據 出 處 索 引         │              罪             刑           │
│號│  交  易  金  額  │            （ 卷 宗 別 、 頁 碼 ）               │                                          │
├─┼─────────┼─────────────────────────┼─────────────────────┤
│一│99年4月10日上午8時│1.林宗城於偵審中之自白（偵卷二第31至32頁；本院卷第│林宗城販賣第一級毒品，累犯，處有期徒刑柒年│
│  │許於嘉義縣新港鄉與│  316頁）。                                       │貳月，未扣案0000000000、0000000000號行動電│
│  │溪口台157 線中間與│2.證人洪正利於偵查中具結之證述（偵卷二第29頁）。  │話（各含SIM卡一枚），均沒收，如全部或一部 │
│  │洪正利交易 800元、│3.洪正利持用0000000000號與林宗城持用0000000000、09│不能沒收時，追徵其價額。未扣案販賣第一級毒│
│  │重量不詳之第一級毒│  00000000號行動電話之通聯紀錄(偵卷二第56頁）。   │品所得新臺幣捌佰元沒收，如全部或一部不能沒│
│  │品海洛因          │                                                  │收時，以其財產抵償之。                    │
├─┼─────────┼─────────────────────────┼─────────────────────┤
│二│99年4月11日上午8時│1.林宗城於偵審中之自白（偵卷二第31至32頁；本院卷第│林宗城販賣第一級毒品，累犯，處有期徒刑柒年│
│  │許於嘉義縣新港鄉與│  316頁）。                                       │貳月，未扣案0000000000、0000000000號行動電│
│  │溪口台157線中間與 │2.證人洪正利於偵查中具結之證述（偵卷二第29頁）。  │話（各含SIM卡一枚），均沒收，如全部或一部 │
│  │洪正利交易 800元、│3.洪正利持用0000000000號與林宗城持用0000000000、09│不能沒收時，追徵其價額。未扣案販賣第一級毒│
│  │重量不詳之第一級毒│  00000000號行動電話之通聯紀錄(偵卷二第56至57頁） │品所得新臺幣捌佰元沒收，如全部或一部不能沒│
│  │品海洛因          │                                                  │收時，以其財產抵償之。                    │
├─┼─────────┼─────────────────────────┼─────────────────────┤
│三│99年4月14日上午8時│1.林宗城於偵審中之自白（偵卷二第31至32頁；本院卷第│林宗城販賣第一級毒品，累犯，處有期徒刑柒年│
│  │許於嘉義縣新港鄉與│  316頁）。                                       │貳月，未扣案0000000000、0000000000號行動電│
│  │溪口台157線中間與 │2.證人洪正利於偵查中具結之證述（偵卷二第29頁）。  │話（各含SIM卡一枚），均沒收，如全部或一部 │
│  │洪正利交易 800元、│3.洪正利持用0000000000號與林宗城持用0000000000、09│不能沒收時，追徵其價額。未扣案販賣第一級毒│
│  │重量不詳之第一級毒│  00000000號行動電話之通聯紀錄(偵卷二第58至60頁） │品所得新臺幣捌佰元沒收，如全部或一部不能沒│
│  │品海洛因          │                                                  │收時，以其財產抵償之。                    │
└─┴─────────┴─────────────────────────┴─────────────────────┘
附表三：
┌─┬─────────┬─────────────────────────┬─────────────────────┐
│編│  交  易  時  地  │       證 據 名 稱 及  證  據 出 處 索 引         │              罪             刑           │
│號│  交  易  金  額  │            （ 卷 宗 別 、 頁 碼 ）               │                                          │
├─┼─────────┼─────────────────────────┼─────────────────────┤
│一│99年4月18日上午某 │1.林宗城於警詢及偵審中之自白（警卷二第2至3頁；偵卷│林宗城共同販賣第一級毒品，累犯，處有期徒刑│
│  │時於嘉義縣大林鎮「│  二第6至8、32頁；本院卷第316頁）                 │柒年貳月，未扣案0000000000、0000000000號行│
│  │寶島餐廳」停車場  │2.證人洪正利於警詢及偵查中具結之證述（警卷二第14至│動電話（各含SIM卡一枚），均沒收，如全部或 │
│  │與洪正利交易1000  │  15頁、偵卷一第30至31頁；偵卷二第28頁）。        │一部不能沒收時，追徵其價額。未扣案之共同販│
│  │元、重量不詳之第一│3.證人郭立培於警詢及偵查中之供述及具結證述（警卷二│賣第一級毒品所得新臺幣壹仟元，連帶沒收之，│
│  │毒品海洛因        │  第12頁；偵卷一第8至13、31至32、47至48頁）       │如全部或一部不能沒收時，以其財產連帶抵償之│
│  │                  │4.郭立培持用0000000000號（偵卷一第51頁）、洪正利持│。                                        │
│  │                  │  用0000000000號(偵卷一第58至59頁）、林宗城持用   │                                          │
│  │                  │  0000000000號（偵卷三第39頁）行動電話之通聯紀錄  │                                          │
├─┼─────────┼─────────────────────────┼─────────────────────┤
│二│99年4月18日下午某 │證據同附表三編號一引用之相關證據                  │林宗城共同販賣第一級毒品，累犯，處有期徒刑│
│  │時於嘉義縣大林鎮「│                                                  │柒年貳月，未扣案0000000000、0000000000號行│
│  │寶島餐廳」停車場  │                                                  │動電話（各含SIM卡一枚），均沒收，如全部或 │
│  │與洪正利交易1000  │                                                  │一部不能沒收時，追徵其價額。未扣案之共同販│
│  │元、重量不詳之第一│                                                  │賣第一級毒品所得新臺幣壹仟元，連帶沒收之，│
│  │級毒品海洛因既遂  │                                                  │如全部或一部不能沒收時，以其財產連帶抵償之│
│  │                  │                                                  │。                                        │
├─┼─────────┼─────────────────────────┼─────────────────────┤
│三│99年4月20日上午某 │1.林宗城於警詢及偵審中之自白（警卷二第2至3頁；偵卷│林宗城共同販賣第一級毒品，累犯，處有期徒刑│
│  │時於嘉義縣大林鎮「│  二第6至8、32頁；本院卷第315頁）                 │柒年貳月，未扣案0000000000、0000000000號行│
│  │寶島餐廳」停車場  │2.證人洪正利於警詢及偵查中具結之證述（警卷二第14  │動電話（各含SIM卡一枚），均沒收，如全部或 │
│  │與洪正利交易1000  │  至15頁、偵卷一第30至31頁）                      │一部不能沒收時，追徵其價額。未扣案之共同販│
│  │元、重量不詳之第一│3.證人郭立培於警詢及偵查中之供述及具結證述（警卷二│賣第一級毒品所得新臺幣壹仟元，連帶沒收之，│
│  │級毒品海洛因既遂  │  第12頁；偵卷一第8至13、31至32、47至48頁）       │如全部或一部不能沒收時，以其財產連帶抵償之│
│  │                  │4.郭立培持用0000000000號（偵卷一第51至52頁）、洪正│。                                        │
│  │                  │  利持用0000000000號(偵卷一第60至61頁）行動電話之 │                                          │
│  │                  │  通聯紀錄                                        │                                          │
├─┼─────────┼─────────────────────────┼─────────────────────┤
│四│99年4月20日下午某 │證據同附表三編號三引用之相關證據                  │林宗城共同販賣第一級毒品，累犯，處有期徒刑│
│  │時於嘉義縣大林鎮「│                                                  │柒年貳月，未扣案0000000000、0000000000號行│
│  │寶島餐廳」停車場  │                                                  │動電話（各含SIM卡一枚），均沒收，如全部或 │
│  │與洪正利交易1000  │                                                  │一部不能沒收時，追徵其價額。未扣案之共同販│
│  │元、重量不詳之第一│                                                  │賣第一級毒品所得新臺幣壹仟元，連帶沒收之，│
│  │級毒品海洛因既遂  │                                                  │如全部或一部不能沒收時，以其財產連帶抵償之│
│  │                  │                                                  │                                          │
├─┼─────────┼─────────────────────────┼─────────────────────┤
│五│99年4月21日上午某 │1.林宗城於警詢及偵審中之自白（警卷二第2至3頁；偵卷│林宗城共同販賣第一級毒品，累犯，處有期徒刑│
│  │時於嘉義縣大林鎮「│  二第6至8、32頁；本院卷第315頁）                 │柒年貳月，未扣案0000000000、0000000000號行│
│  │寶島餐廳」停車場  │2.證人洪正利於警詢及偵查中具結之證述（警卷二第14  │動電話（各含SIM卡一枚），均沒收，如全部或 │
│  │與洪正利交易1000  │  至15頁、偵卷一第30至31頁）                      │一部不能沒收時，追徵其價額。未扣案之共同販│
│  │元、重量不詳之第一│3.證人郭立培於警詢及偵查中之供述及具結證述（警卷二│賣第一級毒品所得新臺幣壹仟元，連帶沒收之，│
│  │級毒品海洛因既遂  │  第12頁；偵卷一第8至13、31至32、47至48頁）       │如全部或一部不能沒收時，以其財產連帶抵償之│
│  │                  │4.郭立培持用0000000000號（偵卷一第52頁）、洪正利持│                                          │
│  │                  │  用0000000000號(偵卷一第61至62頁）、林宗城持用098│                                          │
│  │                  │  0000000號行動電話（偵卷三第40至41頁）通聯紀錄。 │                                          │
├─┼─────────┼─────────────────────────┼─────────────────────┤
│六│99年4月21日下午某 │證據同附表三編號五引用之相關證據                  │林宗城共同販賣第一級毒品，累犯，處有期徒刑│
│  │時於嘉義縣大林鎮「│                                                  │柒年貳月，未扣案0000000000、0000000000號行│
│  │寶島餐廳」停車場與│                                                  │動電話（各含SIM卡一枚），均沒收，如全部或 │
│  │洪正利交易1000 元 │                                                  │一部不能沒收時，追徵其價額。未扣案之共同販│
│  │、重量不詳之第一級│                                                  │賣第一級毒品所得新臺幣壹仟元，連帶沒收之，│
│  │毒品海洛因既遂    │                                                  │如全部或一部不能沒收時，以其財產連帶抵償之│
│  │                  │                                                  │。                                        │
├─┼─────────┼─────────────────────────┼─────────────────────┤
│七│99年4月22日下午一 │1.林宗城於警詢及偵審中之自白（警卷二第2至3頁；偵卷│林宗城共同販賣第一級毒品未遂，累犯，處有期│
│  │時五十五分許，在嘉│  二第6至8、32頁；本院卷第315頁）。               │徒刑柒年貳月，扣案之第一級毒品海洛因貳包（│
│  │義縣大林鎮「寶島餐│2.證人洪正利於警詢及偵查中具結之證述（警卷二第14  │驗餘淨重○‧四四公克）沒收銷燬之，扣案之前│
│  │廳」停車場與洪正利│  至15頁、偵卷一第30至31頁）。                    │開毒品外包裝貳個，沒收；未扣案0000000000、│
│  │交易第一級毒品海洛│3.證人郭立培於警詢及偵查中之供述及具結證述（警卷二│0000000000號行動電話（各含SIM卡一枚），均 │
│  │因二小包（驗餘淨重│  第12頁；偵卷一第8至13、31至32、47至48頁）。     │沒收，如全部或一部不能沒收時，追徵其價額。│
│  │0.44公克）未遂    │4.郭立培持用0000000000號（偵卷一第52頁）、洪正利持│                                          │
│  │                  │  用0000000000號(偵卷一第62至63頁）、林宗城持用098│                                          │
│  │                  │  0000000號（偵卷三第41頁）行動電話之通聯紀錄。   │                                          │
│  │                  │5、扣案海洛因二包（驗餘淨重0.44公克）。           │                                          │
│  │                  │6.法務部調查局濫用藥物實驗室99年5月13日調科壹字第 │                                          │
│  │                  │  00000000000號鑑定書（偵卷一第39頁）。           │                                          │
└─┴─────────┴─────────────────────────┴─────────────────────┘
